【裁判字號】    96,易,776
【裁判日期】    970714
【裁判案由】    恐嚇取財等
【裁判全文】
臺灣新竹地方法院刑事判決               96年度易字第776號
公  訴  人  臺灣新竹地方法院檢察署檢察官
被      告  庚○○
            甲○○
上列被告等因恐嚇取財等案件，經檢察官提起公訴（96年度偵字
第1849、6586、6886號）後，被告等於本院準備程序進行中，先
就被訴事實為有罪之陳述，本院依簡式審判程序判決如下：
    主  文
庚○○犯結夥竊盜罪，處有期徒刑陸月；減為有期徒刑月，扣
案之鳥網（白色）壹件、鳥袋（綠色）壹件、鳥籠壹個，均沒收
。又共同犯恐嚇取財未遂罪，處有期徒刑肆月；減為有期徒刑貳
月。又共同犯恐嚇取財罪，處有期徒刑陸月；減為有期徒刑月
。又共同犯恐嚇取財罪，處有期徒刑陸月；減為有期徒刑月。
又共同犯恐嚇取財罪，處有期徒刑陸月；減為有期徒刑月。又
共同犯恐嚇取財罪，處有期徒刑陸月；減為有期徒刑月。應執
行有期徒刑壹年伍月。扣案之鳥網（白色）壹件、鳥袋（綠色）
壹件、鳥籠壹個，均沒收。
甲○○犯結夥竊盜罪，處有期徒刑陸月；減為有期徒刑月，扣
案之鳥網（白色）壹件、鳥袋（綠色）壹件、鳥籠壹個，均沒收
。又共同犯恐嚇取財未遂罪，處有期徒刑肆月；減為有期徒刑貳
月。又共同犯恐嚇取財罪，處有期徒刑陸月；減為有期徒刑月
。又共同犯恐嚇取財罪，處有期徒刑陸月；減為有期徒刑月。
又共同犯恐嚇取財罪，處有期徒刑陸月；減為有期徒刑月。又
共同犯恐嚇取財罪，處有期徒刑陸月；減為有期徒刑月。應執
行有期徒刑壹年伍月。緩刑年。扣案之鳥網（白色）壹件、鳥
袋（綠色）壹件、鳥籠壹個，均沒收。
    事  實
一、庚○○（綽號「否古」或「伙古」）、甲○○、丙○○（另
    經本院於民國97年3月25日協商判決確定）與其他真實姓名
    年籍不詳之成年人組成竊鴿恐嚇集團，其等基於意圖為自己
    不法所有之竊盜及恐嚇取財之犯意聯絡，由丙○○駕駛其所
    有之自用小客車，搭載庚○○、甲○○，於96年3月12日某
    時許，前往新竹縣北埔鄉南坑村三武宮附近山區，由庚○○
    、甲○○進入山區架設網架欲捕獲賽鴿，丙○○則在山下守
    候並負責把風，其等以架設鳥網捕捉之方式，竊取如附表所
    示被害人之賽鴿，再於每日凌晨5時至7時許，前往上開山區
    巡視，見捕獲賽鴿即依賽鴿腳環上電話號碼聯絡如附表所示
    之被害人，恐嚇被害人須將附表所示之金額匯款至翁春貴（
    未據檢察官偵查起訴）於臺灣郵政股份有限公司（下稱臺灣
    郵政公司）申辦之00000000000000號帳戶或江秀蓮（未據檢
    察官偵查起訴）於臺灣郵政公司申辦之00000000000000號帳
    戶內，始會將其等所有之賽鴿釋放，如不匯款將傷害或殺害
    賽鴿，致該等被害人唯恐價值不菲之賽鴿無法釋回而心生畏
    懼，不得不依其等指示匯款至上述帳戶。新竹市賽鴿協會會
    員因訓練賽鴿飛行時，屢遭竊鴿恐嚇集團竊取賽鴿恐嚇取財
    ，乃委託羅文秀、高偉耘、黃俊勳等人在新竹縣北埔鄉南坑
    村三武宮附近山區巡視。嗣員警與羅文秀等3人於96年3月14
    日上午7時，在上址埋伏等候，發現甲○○與庚○○接近捕
    獲鴿子之網架，乃上前逮捕，甲○○不及逃跑而遭逮捕，庚○○則將鳥籠內捕到之9隻賽鴿釋放7隻後趁機逃逸，另在新
    竹縣北埔鄉南坑村三武宮山下查獲丙○○，並在架設鳥網之
    山上現場扣得其等所使用之鳥網（白色）1件、鳥袋（綠色
    ）1 件、鳥籠（鐵質）1個（內有被害人己○○之賽鴿2隻）
    ，再依甲○○及丙○○之指認循線查獲庚○○，而知悉上情
    。
二、案經新竹縣警察局報請臺灣新竹地方法院檢察署檢察官自動
    檢舉偵查起訴。
    理  由
一、本件被告庚○○、甲○○所犯恐嚇取財罪及竊盜罪，均非死
    刑、無期徒刑、最輕本刑為3年以上有期徒刑之罪，或高等
    法院管轄第一審之案件，被告於本院準備程序進行中，就被
    訴事實為有罪之陳述，經本院合議庭認合於刑事訴訟法第
    273 條之1之規定，裁定進行簡式審判程序，合先敘明。
二、上開事實業據被告庚○○、甲○○於本院97年6月23日準備
    程序及簡式審判程序中坦承不諱，核與同案被告丙○○於警
    詢、偵訊及本院97年2月26日準備程序時之供述（見臺灣新
    竹地方法院檢察署96年度偵字第1849號偵查卷第12至15頁、
    第16至20頁、第60至32頁、第98至101頁、本院卷第41至45
    頁）及證人羅文秀、黃俊勳及高偉耘於警詢及偵查中之指證
    （見上開偵查卷第21至23頁、第24至26頁、第27至29頁、第
    105至108頁、第109至110頁）暨被害人己○○、乙○○、辛○○、戊○○及丁○○於警詢中指述（見上開偵查卷第30至
    32頁、第67至69頁、第70至72頁、第78至79頁、第80至81頁
    ）之情節相符，並有贓物認領保管單、現場照片12張、行動
    電話翻拍照片1張、扣押物品清單（96年度保管字第616號）
    、新竹縣警察局刑警隊小隊長姜文隆96年3月28日偵查報告
    、江秀蓮及翁春貴之郵政存簿儲金立帳申請書影本及帳戶最
    近交易資料等件在卷足憑（見上開偵查卷第33頁、第35至40
    頁、第82頁、第9至10頁、第41至42頁、第43至46頁），是
    被告等之自白與事實相符，本件事證明確，被告犯行均堪以
    認定。
三、核被告庚○○、甲○○等人共同竊取賽鴿，所為均係犯刑法
    第321條第1項第4款之結夥竊盜罪；其等撥打電話恐嚇附表
    編號1之賽鴿主人匯款，所為均係犯同法第346條第1項、第3
    項之恐嚇取財未遂罪；而其等撥打電話恐嚇附表編號2至5之
    賽鴿主人匯款，所為均係犯同法第第346條第1項之恐嚇取財
    既遂罪。其等基於竊盜犯意，於96年3月12日某時許，在新
    竹縣北埔鄉南坑村三武宮附近山區之同一地點，架設網具捕
    鴿，以此一方式，竊取到分屬附表編號1至5賽鴿主人所有之
    賽鴿，係以1捕捉行為而同時竊盜侵害數個不同鴿主之財產
    法益，為同種想像競合犯，應論以1結夥3人竊盜罪。被告2
    人上開犯行，與共犯丙○○及其他真實姓名年籍不詳之成年
    人間，有犯意聯絡及行為分擔，均為共同正犯。被告等所犯
    之上開數罪間，犯意各別，行為互異，應分論併罰。被告等
    已著手恐嚇附表編號1賽鴿主人取財行為之實施，然未生使
    被害人交付財物之結果，為未遂犯，爰依刑法第25條之規定
    ，按既遂犯之刑度減輕其刑。爰審酌被告等均正值壯年，不
    思正途謀生，竟以電話恐嚇飼主交付贖款之方式獲取暴利，
    已嚴重危害良善風俗及社會治安，惟念及渠等犯後終能坦承
    犯行，尚知所悔悟，態度良好等一切情狀，分別量處如主文
    所示之刑。又被告2人行為時間係在96年4月24日以前，且所
    犯之竊盜罪、恐嚇取財罪雖屬中華民國九十六年罪犯減刑條
    例第3條所列各款限制減刑之罪，惟其宣告刑並未逾有期徒
    刑1年6月，應依同條例第2條第1項第3款之規定減輕其刑2
    分之1，並定其應執行刑。至上開減刑條例第5條雖規定：「
    本條例施行前，經通緝而未於中華民國96年12月31日以前自
    動歸案接受偵查、審判或執行者，不得依本條例減刑。」係
    指於該條例施行前經通緝，而未於96年12月31日前自動歸案
    者，不得依該條例減刑，如係於該條例施行前通緝，並於該
    條例施行前經緝獲到案；或於該條例施行後始行通緝者，均
    無上開不得減刑規定之適用（最高法院81年度台非字第12號
    判決、96年度台非字第332號判決參照）。查被告庚○○雖
    經本院於97年4月10日以97年新院雲刑天緝字第58號通緝書
    發布通緝，於97年4月12日緝獲，並於97年4月16日以97年新
    院雲刑天銷字第58號撤銷通緝書撤銷通緝在案，有上開通緝
    書、撤銷通緝書及新竹市警察局第二分局通緝案件移送書在
    卷可稽（見本院卷第90、93頁，本院97年度他字第50號卷第
    3頁），足見被告庚○○係於中華民國九十六年罪犯減刑條
    例施行後（即96年7月16日後）遭本院通緝，非屬同條例第3
    條、第5條規定之限制減刑之列，從而，被告庚○○仍得適
    用中華民國九十六年罪犯減刑條例第2條之規定，併此敘明
    。末查被告甲○○前未曾受有期徒刑以上刑之宣告，有臺灣
    高等法院被告前案紀錄表1份在卷可查，其因失業一時失慮
    ，偶罹刑典，現已在新崎工業社擔任鐵工，並有1名2歲之子
    尚待扶養，有員工職務證明書及戶籍謄本在卷可參，經此刑
    事程序後當知警惕，信無再犯之虞，本院認為前開對其所宣
    告之刑，以暫不執行為適當，爰併予宣告緩刑3年，以勵自
    新。
四、至扣案之鳥網（白色）1件、鳥袋（綠色）1件、鳥籠（鐵質
    ）1個，本屬無主物，均經被告等拾得先占後，已屬被告所
    有，且係被告供本件犯罪所用之物，業經被告2人供明在卷
    ，爰依刑法第38條第1項第2款併予宣告沒收。
五、據上論斷，應依刑事訴訟法第273條之1第1項、第299條第1
    項前段，刑法第28條、第321條第1項第4款、第346條第1項
    、第3項、第55條、第25條、第51條第5款、第38條第1項第2
    款、第74條第1項第1款，刑法施行法第1條之1第1項、第2項
    前段，中華民國九十六年罪犯減刑條例第2條第1項第3款、
    第7條、第10條第1項，判決如主文。
本案經檢察官何若薇到庭執行職務。
中    華    民    國    97    年    7     月    14    日
                  刑事第五庭    法  官   林佑珊
以上正本證明與原本無異。
如不服本判決應於收受本判決後10日內向本院提出上訴書狀，上
訴書狀應敘述具體理由。上訴書狀未敘述上訴理由者，應於上訴
期間屆滿後20日內補提理由書狀於本院 (均須按他造當事人之人
數附繕本 )「切勿逕送上級法院」。
中    華    民    國    97    年    7     月    14    日
                                書記官   蕭惠婷
附錄本案論罪科刑實體法條全文：
刑法第346條
意圖為自己或第三人不法之所有，以恐嚇使人將本人或第三人之
物交付者，處6月以上5年以下有期徒刑，得併科1千元以下罰金
。
以前項方法得財產上不法之利益，或使第三人得之者，亦同。
前二項之未遂犯罰之。
刑法第321 條第1 項第3 款：
犯竊盜罪而有左列情形之一者，處6月以上、5年以下有期徒刑：
四、結夥三人以上而犯之者。
（附表）
  ┌──┬─────┬───┬────┬────┬──────┐
  │編號│恐嚇時間  │被害人│匯款時間│匯款金額│匯款帳戶    │
  ├──┼─────┼───┼────┼────┼──────┤
  │1   │96年3月12 │己○○│未匯款  │        │            │
  │    │日上午10時│      │        │        │            │
  │    │30分、下午│      │        │        │            │
  │    │3時25分   │      │        │        │            │
  ├──┼─────┼───┼────┼────┼──────┤
  │2   │96年3月12 │乙○○│96年3月 │2002元  │江秀蓮於台灣│
  │    │日上午9時 │      │12日上午│        │郵政公司申辦│
  │    │10分許    │      │10時許  │        │之0000000000│
  │    │          │      │        │        │1222號帳戶  │
  ├──┼─────┼───┼────┼────┼──────┤
  │3   │96年3月12 │辛○○│96年3月 │2004元  │江秀蓮於台灣│
  │    │日上午9時 │      │12日上午│        │郵政公司申辦│
  │    │10分許    │      │11時許  │        │之0000000000│
  │    │          │      │        │        │1222號帳戶  │
  ├──┼─────┼───┼────┼────┼──────┤
  │4   │96年3月13 │戊○○│96年3月 │2300元  │翁春貴於台灣│
  │    │日上午10時│（以鍾│13日中午│        │郵政公司申辦│
  │    │許        │牡丹名│中12時許│        │之0000000000│
  │    │          │義匯款│        │        │9507號帳戶  │
  │    │          │）    │        │        │            │
  ├──┼─────┼───┼────┼────┼──────┤
  │5   │96年3月12 │丁○○│96年3月 │2001元  │江秀蓮於台灣│
  │    │日上午10時│（以陳│12日中午│        │郵政公司申辦│
  │    │許        │水扁名│12時30分│        │之0000000000│
  │    │          │義匯款│        │        │1222號帳戶  │
  │    │          │）    │        │        │            │
  └──┴─────┴───┴────┴────┴──────┘


司法院資訊處製作；財團法人民間司法改革基金會備份。
